台灣苗栗地方法院刑事判決　　　　　　　　　　　　　九十一年度易字第二一七號
　　公　訴　人　臺灣苗栗地方法院檢察署檢察官
　　被　　　告　甲○○
右列被告因違反毒品危害防制條例案件，經檢察官提起公訴（九十一年度毒偵字第一
九四號），暨移送併案審理（九十一年度毒偵字第六一三號），本院判決如左：
    主  文
甲○○連續施用第貳級毒品，累犯，處有期徒刑玖月。
扣案之第貳級毒品安非他命貳小包（含袋重壹點壹公克）沒收銷燬之。扣案之安非他
命吸食器壹個，沒收。
    事  實
一、甲○○前有多次違反麻醉藥品管理條例、竊盜、違反毒品危害防制條例、槍砲等
    前科，於八十八年間，因竊盜案件，經本院判處有期徒刑一年，其不服提起上訴
    ，臺灣高等法院台中分院駁回上訴確定；於同年因違反毒品危害防制條例案件，
    經本院判處有期徒刑六月；同年因違反槍砲彈藥刀械管制條例案件，經本院判處
    有期徒刑三月，臺灣高等法院台中分院駁回上訴確定，三案經臺灣高等法院台中
    分院定應執行有期徒刑一年七月，入監執行，於九十年九月七日假釋出所，指揮
    書執畢日期為九十年十二月二十三日，期滿未經撤銷假釋而執行完畢，仍不知悛
    改。甲○○前於八十七年十月間，曾因施用第二級毒品案件，經觀察、勒戒後，
    認無繼續施用毒品之傾向，由臺灣苗栗地方法院檢察署檢察官於八十七年十月二
    十七，以八十七年度偵字第四五六七號不起訴處分確定後；於八十八年七月間，
    復因施用第二級毒品案件，經觀察、勒戒後，認有繼續施用毒品之傾向，除先經
    本院裁定送強制戒治外，並由檢察官聲請簡易判決處刑，本院於八十九年一月二
    十六日，以八十八年簡上字第六六號判處有期徒刑六月確定。詎甲○○仍不知戒
    絕毒癮，復基於施用毒品概括犯意，自九十一年二月二十六日前之當日或前數日
    內之某時，迄同年八月三十日止，在其住處或其他不詳地點，約每十天施用毒品
    安非他命一次而連續施用第二級毒品安非他命多次。嗣分別經警於九十一年二月
    二十六日下午四時許，在其位於苗栗縣頭份鎮○○里○○鄰○○○路一三一巷三
    弄十六號住處查獲，並扣得其所有供施用毒品用之安非他命吸食器一組；於同年
    七月十四日下午四時三十分許，在苗栗縣竹南鎮○○街底，經警查獲，並扣得第
    二級毒品安非他命二小包（含袋重一．一公克）；於同年八月三十日經本院發佈
    通緝到案而均同時採集其尿液送請鑑驗結果，均呈甲基安非他命陽生反應（其中
    亦有呈嗎啡陽性反應，惟其涉犯施用第一級毒品海洛因部分，由檢察官另行起訴
    ），始查悉上情。
二、案經苗栗縣警察局報請臺灣苗栗地方法院檢察署檢察官偵查起訴暨移送併案審理
    。
    理  由
一、訊據被告甲○○對於右揭事實，均坦承不諱，並有被告分別於九十一年二月二十
    六日、同年七月十四日、及同年八月三十日，分別經警查獲，並採尿送鑑驗結果
    ，均呈甲基安非他命陽性反應之苗栗縣衛生局分別於九十一年三月八日、同年八
    月一日、同年九月十六日，以九十一衛檢字第九一０三三七五號、第九一一二九
    一五號、第九一一五八四八號函出具之尿液檢驗成績書計三份（附於九十一年度
    毒偵字第一九四號卷第四十頁、九十一年度毒偵字第六一三號影卷第四十頁、本
    院卷第六七頁）、偵辦違反毒品危害防制條例案件嫌疑人尿液檢體編號登記簿對
    照表三紙附卷可稽，並有第二級毒品安非他命二小包（含袋重合計一‧一公克）
    及安非他命吸食器一只扣案可憑。又被告甲○○前於八十七年十月間，曾因施用
    第二級毒品案件，經觀察、勒戒後，認無繼續施用毒品之傾向，由臺灣苗栗地方
    法院檢察署檢察官於八十七年十月二十七，以八十七年度偵字第四五六七號不起
    訴處分確定後；於八十八年七月間，復因施用第二級毒品案件，經觀察、勒戒後
    ，認有繼續施用毒品之傾向，除先經本院裁定送強制戒治外，並由檢察官聲請簡
    易判決處刑，本院於八十九年一月二十六日，以八十八年簡上字第六六號判處有
    期徒刑六月確定，此有臺灣苗栗地方法院檢察署刑案資料查註紀錄表、臺灣高等
    法院被告全國前案紀錄表及法務部被告在監在押資料表各一份、前述本院九十年
    度訴字第七二號判決書影本一份在卷可參。被告自白與事實相符，足堪憑採，本
    案事證明確，被告三犯毒品危害防制條例第十條施用毒品罪之犯行洵堪認定，應
    依法論科。
二、核被告所為，係犯毒品危害防制條例第十條第二項之施用第二級毒品罪。其先後
    多次施用安非他命之犯行，時間緊接，方法相同，且觸犯構成要件相同之罪名，
    顯均係基於概括犯意所為，為連續犯，應依刑法第五十六條之規定以一罪論，並
    加重其刑。被告多次先持有第二級毒品，進而施用，其持有之低度行為應被每次
    施用之高度行為所吸收，不另論罪。起訴書雖僅提及被告於九十一年二月二十六
    日前之當日或前數日內之之間某時之施用行為，惟起訴書未提及之部分，被告亦
    係基於概括犯意所為，核與本件具有審判上不可分之連續犯裁判上一罪之關係，
    為起訴效力所及，本院自應併予審究。另被告有事實欄所載執行情形，此有臺灣
    苗栗地方法院檢察署刑案資料查註紀錄表、臺灣高等法院被告全國前案紀錄表及
    法務部被告在監在押資料表各一份在卷足憑，其在有期徒刑之執行完畢後，五年
    內再犯有期徒刑以上之本罪，為累犯，應依刑法第四十七條之規定遞加重其刑。
    爰審酌被告之前開素行、已有多次施用毒品前科，仍不知戒絕毒癮、本件犯罪之
    動機、施用之期間、次數及犯後尚知坦承犯行，並表示戒絕毒癮之態度暨施用毒
    品係自戕行為等一切情狀，量處如主文所示之刑。另扣案之安非他命二小包（含
    袋重一‧一公克），係屬毒品危害防制條例第二條第二項第二款之毒品，應依該
    條例第十八條第一項前段規定，沒收銷燬之；而扣案之安非他命吸食器一組，為
    被告所有供施用毒品所用之物，業據被告供承在卷（參見本院卷八五頁），併依
    刑法第三十八條第一項第二款沒收。至於其他扣案之分裝器、注射針筒等物，被
    告否認為其所有，亦非違禁物，爰不另為沒收之諭知。
據上論斷，應依刑事訴訟法第二百九十九條第一項前段、毒品危害防制條例第十條第
二項、第十八條第一項前段，刑法第十一條前段、第五十六條、第四十七條、第三十
八條第一項第二款，判決如主文。
本案經檢察官黃棋安到庭執行職務。
中      華      民      國    九十一    年      十    月      二十二    日
                                  臺灣苗栗地方法院刑事第二庭
                                      法  官  黃  賢  婷
右正本證明與原本無異。
如不服本判決，應於送達後十日內向本院提出上訴狀(須附繕本)，上訴於台灣高等
法院台中分院。
                                      書記官  陳  文  聰
中      華      民      國    九十一    年      十    月      二十二    日
附錄法條
一、施用第一級毒品者，處六月以上五年以下有期徒刑。
二、施用第二級毒品者，處三年以下有期徒刑。
